【裁判字號】    92,訴,2456
【裁判日期】    921231
【裁判案由】    毒品危害防制條例
【裁判全文】
臺灣板橋地方法院刑事判決                        九十二年度訴字第二四五六號
    公  訴  人  臺灣板橋地方法院檢察署檢察官
    被      告  甲○○
右列被告因毒品危害防制條例案件，經檢察官提起公訴（九十二年度毒偵字第三四七
三號），本院依簡式審判程序，判決如左：
    主  文
甲○○施用第一級毒品，累犯，處有期徒刑柒月，扣案之海洛因貳包（驗餘淨重零點
伍玖公克）沒收銷燬之；又施用第二級毒品，累犯，處有期徒刑月，扣案之安非他
命伍包（共淨重貳點壹玖公克）沒收銷燬之。應執行有期徒刑玖月，扣案之海洛因貳
包（驗餘淨重零點伍玖公克）、安非他命伍包（淨重貳點壹玖公克）均沒收銷燬之。
    事  實
一、甲○○前因施用第二級毒品安非他命案件，經觀察、勒戒後，認有繼續施用毒品
    之傾向，經本院以八十九年度毒聲字第二一三九號裁定令入戒治處所施以強制戒
    治一年，嗣經裁定停止戒治付保護管束，惟竟於保護管束期間違反保護管束應遵
    守事項情節重大，再經本院以八十九年度毒聲字第七二八七號裁定撤銷停止戒治
    ，令入戒治處所施以強制戒治，於民國九十年十二月十九日強制戒治期滿，由臺
    灣板橋地方法院檢察署檢察官於九十年一月十六日以九十一年度戒毒偵字第三七
    號不起訴處分確定。又甲○○曾於八十九年因違反毒品危害防制條例案件（持有
    毒品），經臺灣板橋地方法院判處有期徒刑三月，於九十一年三月十九日執行完
    畢。詎其仍不知悔改，復基於施用毒品之犯意，於九十二年十月十九日下午四時
    許，在臺北縣永和市○○路一一八號四樓住處廁所內，以將安非他命置於臨時以
    一般玻璃容器及吸管組裝自製使用之吸食器（非專供施用毒品之器具）內，再以
    火燒烤產生煙霧後吸食之方法，施用第二級毒品安非他命；同日又接續以將海洛
    因混合礦泉水利用注射針筒注射手臂血管及將海洛因摻入香菸燃燒成煙後吸食之
    方式，施用第一級毒品海洛因。嗣為警於同年月二十二日下午二時四十分許，在
    上開住處查獲，並扣得第一級毒品海洛因二包（驗餘淨重○‧五九公克）及第二
    級毒品安非他命五包（淨重二‧一九公克）。臺灣板橋地方法院檢察署檢察官因
    此向本院聲請以九十二年度毒聲字第三三三二號裁定令甲○○入戒治處所施以強
    制戒治一年，現在強制戒治中。
二、案經臺北縣政府警察局永和分局報告臺灣板橋地方法院檢察署檢察官偵查起訴。
    理  由
一、按除被告所犯為死刑、無期徒刑、最輕本刑為三年以上有期徒刑之罪或高等法院
    管轄第一審案件者外，於前條第一項程序進行中，被告先就被訴事實為有罪之陳
    述時，審判長得告知被告簡式審判程序之旨，並聽取當事人、代理人、辯護人及
    輔佐人之意見後，裁定進行簡式審判程序，刑事訴訴法第二百七十三條之一條有
    明文規定。本件被告就被訴事實為有罪之陳述，經告知簡式審判程序之旨，並聽
    取當事人之意見後，本院合議庭以裁定進行簡式審判程序，合先敘明。
二、右揭事實，業據被告甲○○於偵查及本院審理時坦承不諱，並有當場查獲之海洛
    因二包、安非他命五包扣案可資佐證。又被告於九十二年十月二十二日十四時四
    十分為警查獲後採集其尿液檢體送驗，結果呈安非他命陽性反應及鴉片類陰性反
    應，此有臺灣檢驗科技股份有限公司出具之濫用藥物尿液檢驗報告一紙在卷足憑
    。而按甲基安非他命經口服投與後約百分之七十於二十四小時內自尿中排出，約
    百分之九十於九十六小時內自尿中排出，由於甲基安非他命成分之檢出與其投與
    方式、投與量、個人體質、採尿時間與檢測儀器之精密度等諸多因素有關，因此
    僅憑尿液中呈安非他命陽性反應，並無法確實推算吸食時間距採集時間之長短，
    惟依上述資料推斷，最長可能不會超過四日，業經行政院衛生署藥物食品檢驗局
    八十一年二月八日（八一）藥檢一字第００一一五六號函示明確。次按海洛因經
    注射或吸入人體後，約百分之八十於二十四小時內自尿中排出，一般而言，尿液
    中能否驗出嗎啡陽性反應與其投與量、投與途徑、採尿時間、個人體質及檢測方
    法之靈敏度有關，國外曾有文獻報導注射六毫克之海洛因鹽酸鹽，其代謝物嗎啡
    之平均可檢出時限約為二十六小時，業經行政院衛生署藥物食品檢驗局於八十一
    年九月八日以藥檢壹字第八一一四八八五號函述綦詳，此亦為本院依職權已知之
    事實。被告既係在為警查獲三天前施用第一、二級毒品，距為警採其尿液之時已
    逾二十六小時，而尚未超過四日，故其尿液經送驗結果，僅有安非他命之陽性反
    應，而鴉片類則呈陰性反應之事實，核與前開函示說明相符，又為警查獲之白色
    粉末二包，經送鑑定結果均含海洛因成分，合計淨重０點五九公克，有法務部調
    查局九十二年十二月十二日調科壹字第０六０００七六四三號鑑定通知書一份在
    卷可佐；扣案之白色結晶體五包，經臺北縣政府警察局永和分局以煙毒品Ａ包試
    劑初步檢驗結果均含甲基安非他命，共淨重二點一九公克，有該局查獲涉毒品危
    害防制條例毒品初步鑑驗報告單一紙附卷可按，綜上，被告之自白核與事實相符
    合。再者，被告曾於八十九年間因施用毒品，經本院裁定送觀察、勒戒後，認有
    繼續施用毒品之傾向，復經本院以八十九年毒聲字第二一三九號裁令令入戒治處
    所施以強制戒治，嗣經裁定停止戒治付保護管束，惟於保護管束期間違反保護管
    束應遵守事項情節重大，再經本院以八十九年度毒聲字第七二八七號裁定撤銷停
    止戒治，令入戒治處所施以強制戒治，於九十年十二月十九日強制戒治期滿，由
    臺灣板橋地方法院檢察署檢察官於九十一年一月十六日以九十一年度戒毒偵字第
    三七號不起訴處分確定等情，有上開不起訴處分書影本、臺灣高等法院被告全國
    前案紀錄表各一份附卷可考。又被告於前揭不起訴處分確定後，復因本件施用海
    洛因及安非他命犯行，本院經檢察官聲請而於九十二年十月二十二日以九十二年
    度毒聲字第三三三二號裁定令被告入戒治處所施以強制戒治一年，現在強制戒治
    中，亦有上開本院裁定正本一份在卷可考。本案事證明確，被告之犯行洵堪認定
    。
三、按海洛因係第一級毒品，安非他命係第二級毒品；施用毒品，經觀察勒戒後認有
    繼續施用毒品之傾向，經法院裁定令入戒治處所強制戒治期滿，由檢察官為不起
    訴之處分後，五年內再犯施用毒品罪，除應由檢察官聲請法院裁定先令入戒治處
    所施以強制戒治外，並應由檢察官提起公訴進行審判，毒品危害防制條例第二十
    三條第二項定有明文。核被告施用海洛因及安非他命之行為，分別係犯毒品危害
    防制條例第十條第一項、第二項之施用第一級毒品罪及施用第二級毒品罪。又被
    告施用海洛因、安非他命前後非法持有海洛因、安非他命之低度行為，應分別為
    施用海洛因、安非他命之高度行為所吸收，均不另論罪。查被告於八十九年間曾
    犯持有毒品罪，於九十一年三月十九日執行完畢，有上揭被告前案紀錄表附卷可
    稽，被告於五年內再犯本件有期徒刑以上之罪，應依累犯之規定加重其刑。又被
    告所犯上開二罪間，犯意各別，行為互殊，應分論併罰。爰審酌被告之品行、智
    識程度、施用海洛因、安非他命戕害自我身心、對社會治安潛在可能之危害程度
    仍非小、被告前一度因施用毒品經送強制戒治，經不起訴處分後，猶不思戒解革
    除惡習，仍再次施用毒品，惡性非輕，惟被告犯罪後坦承犯行態度尚稱良好等一
    切情狀，各量處如主文所示之刑，並依法定其應執行之刑，以示懲儆。查獲扣案
    之第一級毒海洛因二小包（共淨重０‧五九公克）、第二級毒安非他命五小包（
    共淨重二‧一九公克），應依毒品危害防制條例第十八條第一項前段宣告沒收銷
    燬之。至於扣案之注射針筒三支，並非被告所有，業經其陳明在卷，無從併予宣
    告沒收之，附此敘明。
據上論斷，應依刑事訴訟法第二百九十九條第一項前段、第二百七十三條之一第一項
，毒品危害防制條例第十條第一項、第二項、第十八條第一項前段，刑法第十一條前
段、第四十七條、第五十一條第五款，判決如主文。
本案經檢察官徐名駒到庭執行職務。
中      華      民      國      九十二      年    十二  月    三十一    日
                              臺灣板橋地方法院刑事第十庭
                                      法  官  林淑婷
右正本證明與原本無異
如不服本判決應於送達後十日內向本院提出上訴狀
                                      書記官  廖貞音
中      華      民      國      九十二      年    十二  月    三十一    日
附錄本案論罪科刑法條全文：
毒品危害防制條例第十條：
施用第一級毒品者，處六月以上五年以下有期徒刑。
施用第二級毒品者，處三年以下有期徒刑。


司法院資訊處製作；財團法人民間司法改革基金會備份。
